# ALDER PALACIOS PALACIOS

## Ingeniero de Sistemas

pkeiner08@gmail.com • 3044654243 • Chocó, Colombia • alderdev-portfolio.netlify.app

### **RESUMEN**

Ingeniero de Sistemas y Tecnólogo en Gestión de Redes de Datos, con más de 3 años de experiencia en desarrollo de soft ware, análisis de datos y soluciones tecnológicas orientadas al impacto social, educativo y ambiental. Actualmente, desarrollo Animalia AR, una aplicación móvil de realidad aumentada para la conservación de especies en peligro de extinción, integrando tecnologías como ARCore, Vuforia y Unity.

## **EXPERIENCIA**

### Desarrollador Web / Asistente Tecnológico

Febrero 2024 - Actualmente

Universidad Tecnológica del Chocó

Chocó, Colombia

- Desarrollo de repositorio de datos abiertos usando Python (Flask + CKAN) para la publicación de indicadores de calidad educativa de +60 instituciones del Chocó.
- Apoyo en implementación y capacitación de sistemas de gestión académica y plataformas virtuales a más de 30 Instituciones Educativas del Chocó.

#### **Desarrollador Web Full Stack**

Septiembre 2024 - Diciembre 2024

PotenciAfro

Cauca, Colombia

- Desarrollo e implementación de la plataforma PotenciAfroConéctaTech, con la creación de un marketplace para productos afrodescendientes, con +60 tiendas activas.
- Implementación completa en WordPress, mejorando usabilidad y rendimiento.

## **Proyectos diversos**

**Septiembre 2020 - Actualmente** 

Freelancer

 $Choc\'o,\ Colombia$ 

- Desarrollo web: Creación de una página/plataforma de asociaciones de cabildos Indígenas del Choco.
- Desarrollo web: Creación de una página para publicación de noticias y convocatorias para la entidad Unión Temporal.
- Gestión documental y ofimática: Implementación y administración de Microsoft SharePoint y Microsoft 365.
- Soporte TI: Asistencia técnica en hardware, software y redes.
- Animalia AR: Desarrollo de una aplicación móvil con Unity, Vuforia y AR Fundation para la conservación de especies de fauna en peligro de extinción de la región del pacífico.

# **EDUCACIÓN**

## Fundación Universitaria Claretiana

Enero 2019 - Septiembre 2024

Ingeniero de Sistemas

**SENA** 

Chocó, Colombia

## Tecnologo en Gestión de Redes de Datos

Febrero 2017 - Julio 2019

Chocó, Colombia

**HABILIDADES** 

**Habilidades Técnicas:: •** Frontend: HTML5, CSS3, JavaScript, TypeScript (ReactJs), TailwindCSS. • Backend: PHP (Laravel, CodeIgniter), Python (Flask, Django), JavaScript (Nest.js), C# (ASP.NET Core). • Bases de datos: MySQL, SQL Server, Entity Framework, MongoDB. • Análisis de datos: Python (pandas), Power BI. • Desarrollo móvil: C#, Unity 2D/3D, AR Foundation. • Escritorio: C# (Consola, Windows Forms). • DevOps: Docker, Git, Plastic SCM, Postman.

Idiomas:: Español (Nativo), Inglés (Intermedio B1)

**Certificaciones::** Professional Certificate English B1 (EnglishScore), Construye un sitio web con Wordpress (Coursera), Programación básica y pensamiento lógico (Platzi), Desarrollando Aplicaciones en React 19 y ASP.NET Core 9 (Udemy)

**Habilidades Adicionales::** • Proactividad • Resolución de problemas • Liderazgo • Pensamiento analítico y crítico • Adaptabilidad y aprendizaje continuo